臺灣高等法院刑事判決　　　　　　　 100年度上訴字第3399號
上　訴　人
即　被　告　張意敏原名張秀菁
上列上訴人因毒品危害防制條例案件，不服臺灣桃園地方法院10
0 年度審訴字第1429號，中華民國100 年9 月2 日第一審判決（
起訴案號：臺灣桃園地方法院檢察署100 年度毒偵字第1962號）
，提起上訴，本院判決如下：
    主  文
上訴駁回。
    理  由
一、按被告所犯非為死刑、無期徒刑、最輕本刑3 年以上有期徒
    刑之罪或高等法院管轄第一審案件者，案件經檢察官提起公
    訴或聲請簡易判決處刑，於第一審言詞辯論終結前或簡易判
    決處刑前，檢察官依被告之請求，經法院同意，就被告願受
    科刑之範圍於審判外進行協商，經當事人雙方合意，且被告
    認罪者，由檢察官聲請法院改依協商程序而為判決。次按協
    商判決除有下列情形之一者，不得上訴：（一）聲請協商程
    序終結前，被告撤銷協商合意或檢察官撤回協商聲請者；（
    二）被告之協商意思非出於自由意志者；（三）被告所犯非
    第455 條之2 第1 項所定得以協商判決者；（四）被告有較
    其他較重之裁判上一罪之犯罪事實者；（五）法院認應諭知
    免刑、免訴、不受理者等情形之一；（六）法院應於協商合
    意範圍內為判決。法院為協商判決所科之刑，以宣告緩刑、
    2 年以下有期徒刑、拘役或罰金為限。因協商判決之上訴，
    除本編有特別規定外，準用第三編第一章及第二章之規定。
    第二審法院認上訴不合法律上之程序或法律上不應准許上訴
    者，應以判決駁回之。刑事訴訟法第455 條之2 第1 項第1
    款、第455 條之10第1 項、第455 條之11第1 項及第367 條
    本文分別定有明文。職是，協商判決不得上訴者，倘提起上
    訴，顯為法所不許，應予駁回。
二、被告上訴意旨略以：被告已坦承犯行，且於審理中法院亦答
    應給被告一個自新機會，但卻判處被告有期徒刑11月，實嫌
    過重，為此提起上訴云云。經查：
(一)被告以將第1 級毒品海洛因及第2 級毒品安非他命一起放入
    玻璃球內燒烤吸食之方式，同時施用海洛因及安非他命1 次
    之犯行，係一行為同時觸犯毒品危害防制條例第10條第1 項
    、第2 項之施用第1 級毒品及第2 級毒品罪，法定刑各為6
    個月以上5 年以下有期徒刑、3 年以下有期徒刑，非屬最輕
    本刑3 年以上有期徒刑之罪，而被告於原審審理時已與檢察
    官達成認罪協商之合意。當事人協商合意內容為關於被告一
    行為同時施用第1 級、第2 級毒品犯行，願受有期徒刑11月
    之宣告，並經檢察官聲請法院依協商程序判決（原審卷第26
    頁背面至第27頁）。再者，原審法官於100 年8 月3 日審理
    時詢問被告，其與檢察官間達成協商合意，是否出於自由意
    志？被告回覆稱其出於自由意志等語（原審卷第27頁）。參
    諸被告於100 年10月11日提出之上訴理由狀，其內容未陳明
    上開協商有非出於自由意志之情事。益徵前開認罪協商之合
    意係出於被告自由意志所為。
(二)被告或公訴人並未於原審協商程序終結前，撤銷協商合意或
    撤回協商聲請，且本件亦無有較其他較重之裁判上一罪之犯
    罪事實，亦無應諭知免刑、免訴、不受理等情形。又本件協
    商判決判處被告有期徒刑11月，係在當事人協商範圍內，故
    本件協商判決符合刑事訴訟法第455 條之4 第2 項規定，足
    認原審法院已於協商合意範圍內為判決。揆諸首揭說明，堪
    認定本件協商判決屬不得上訴之案件。被告辯稱原審判決過
    重云云，自無足採。
三、綜上所述，被告對於不得上訴之案件提起上訴，其上訴為法
    律上不應准許，應予駁回，且不經言詞辯論而為之。至被告
    雖係一行為同時觸犯毒品危害防制條例第10條第1 項、第2
    項之施用第1 級毒品及第2 級毒品罪，經原審從重處以施用
    第1 級毒品罪，惟按協商判決不得上訴於第三審法院，觀諸
    刑事訴訟法第455 條之10（除合於該條但書規定情形外，不
    得上訴）、第455 條之11第1 項（上訴，未準用第三審章之
    規定）規定甚明（最高法院98年度台上字第4727號判決、10
    0 年度台上字第5834號判決同此見解），而本件原審協商判
    決要屬適法，被告不得上訴，有如前述，依前開說明，被告
    自亦不得上訴第三審法院，附此敘明。
據上論斷，應依刑事訴訟法第455 條之11第1 項、第367 條、第
372 條，判決如主文。
中    華    民    國  100    年    12    月    21     日
                刑事第十五庭  審判長法  官  沈宜生
                                    法  官  林明俊
                                    法  官  吳炳桂
以上正本證明與原本無異。
不得上訴。
                                    書記官  劉育君
中    華    民    國   100    年    12    月    27    日